【裁判字號】    95,易,426
【裁判日期】    950522
【裁判案由】    毒品危害防制條例
【裁判全文】
臺灣臺北地方法院刑事判決               95年度易字第426號
公  訴  人  臺灣臺北地方法院檢察署檢察官
被      告  乙○○
上列被告因違反毒品危害防制條例案件，經檢察官提起公訴（94
年度毒偵字第3692號）及移送併案審理（臺灣士林地方法院檢察
署95年度毒偵字第456 號），嗣被告於本院準備程序進行中先就
被訴事實為有罪之陳述，經合議庭裁定改行簡式審判程序，本院
判決如下：
    主  文
乙○○連續施用第二級毒品，累犯，處有期徒刑柒月。扣案附表
壹編號一、附表貳編號一之第二級毒品甲基安非他命均沒收銷燬
之；附表壹編號二、附表貳編號二、三、四所示之物，均沒收。
    事  實
一、乙○○於民國88年間先後因施用第二級毒品安非他命案件，
    分別經本院於88年4 月29日、88年10月21日以88年毒聲字第
    1079號、88年度毒聲字第2648號裁定送觀察、勒戒，經觀察
    、勒戒後均認無繼續施用毒品之傾向，由臺灣臺北地方法院
    檢察署檢察官分別於88年5月20日、88年11月5日以88年度偵
    字第8233號、88年毒偵字第819 號不起訴處分確定在案。復
    於89年間再因施用第二級毒品安非他命案件，檢察官聲請強
    制戒治並提起公訴，經本院89年度易字第1015號判決處有期
    徒刑五月，於89年11月3日確定，91年1 月9日易科罰金執行
    完畢，90年1月16日入戒治所強制戒治，90年8月17日停止戒
    治，91年1月8日強制戒治期滿執行完畢。竟仍不知悔改，又
    基於施用第二級毒品甲基安非他命之概括犯意，先後於94年
    11月18日晚間（起訴書誤載為94年11月16日晚間10時許）、
    95年2月6日晚間，分別在臺北市○○區○○街49號遊樂場廁
    所內、臺北縣汐止市友人住處，以將第二級毒品甲基安非他
    命放入自製吸食器內，用打火機燒烤後吸嗅所生氣體之方式
    ，連續施用第二級毒品甲基安非他命二次，嗣為警先後於附
    表壹、貳所示時間查獲，並扣得如附表壹、貳所示之物。
二、案經臺北市政府警察局松山分局報告臺灣臺北地方法院檢察
    署檢察官偵查起訴，及移送併案審理，經本院合議庭裁定行
    簡式審判程序。
    理  由
一、上開連續施用第二級毒品甲基安非他命等犯罪事實，業據被
    告乙○○於偵查中、本院準備程序及審理時坦承不諱（見94
    年度毒偵字第3692號卷第35頁，95年度毒偵字第456 號卷第
    29、30頁，本院準備程序及審判筆錄），並有下列事證可稽
    ：
  (一)被告於94年11月19日10時30分許為警查獲後採尿送驗，以氣
    相層析質譜儀法確認檢驗結果，呈安非他命類陽性反應，此
    有臺灣檢驗科技股份有限公司94年12月8 日所出具之濫用藥
    物尿液檢驗報告、臺北市政府警察局偵辦毒品案件尿液檢體
    委驗單各1份附卷可稽（見94年度毒偵字第369 2號卷第43、
    44頁）。又被告當日為警查獲時，當場自其長褲右邊口袋內
    扣得透明晶體1 包，經臺灣檢驗科技股份有限公司以氣相層
    析質譜分析法確認檢驗結果，呈甲基安非他命陽性反應，因
    鑑驗使用0.011公克，此有該公司95年4月12日所出具之濫用
    藥物檢驗報告在卷可查（見本院卷），而該包毒品淨重為0.
    2 公克，亦有被告警詢筆錄（見94年度毒偵字第3692號第11
    頁）及該包毒品扣案可憑。
  (二)被告於95年2月8日3 時30分許為警查獲後採尿送驗，以氣相
    層析質譜儀法確認檢驗結果，呈甲基安非他命陽性反應，此
    有臺灣尖端先進生技醫藥股份有限公司95年2 月10日所出具
    之濫用藥物檢驗報告、內政部警政署國道公路警察局第九警
    察隊偵辦毒品案人犯尿液檢體編號對照表各1 份附卷可稽（
    見95年度毒偵字第456 號卷第16、46頁）。又被告當日為警
    查獲時，當場自其上衣口袋扣得透明晶體1包、吸食器1組、
    打火機1個。其中透明晶體1包，經臺灣檢驗科技股份有限公
    司以氣相層析質譜分析法確認檢驗結果，呈甲基安非他命陽
    性反應，淨重0.14公克，因鑑驗使用0.011 公克，此有該公
    司95年4 月24日所出具之濫用藥物檢驗報告在卷可查（見本
    院卷）。此外，復有扣案物品照片2 幀在卷可供佐證（見95
    年度毒偵字第456號卷第18、19頁）。
  (三)被告前於88年間先後因施用第二級毒品安非他命案件，分別
    經本院於88年4 月29日、88年10月21日以88年毒聲字第1079
    號、88年度毒聲字第2648號裁定送觀察、勒戒，經觀察、勒
    戒後均認無繼續施用毒品之傾向，由臺灣臺北地方法院檢察
    署檢察官分別於88年5月20日、88年11月5日以88年度偵字第
    8233號、88年毒偵字第819 號不起訴處分確定在案。復於89
    年間再因施用第二級毒品安非他命案件，經本院89年度毒聲
    字第1092號裁定令入戒治處所強制戒治，90年8 月17日停止
    戒治，91年1月8日強制戒治期滿執行完畢之情，有上開不起
    訴處分書及本院裁定、臺灣高等法院被告前案紀錄表附卷可
    考。
  (四)綜上，足認被告任意性自白與事實相符，本件事證明確，被
    告強制戒治執行完畢五年內再犯本件施用第二級毒品犯行可
    以認定。
二、按甲基安非他命係屬毒品危害防制條例第2條第2 項第2款所
    規定之第二級毒品，故核被告所為係犯同條例第10條第2 項
    之施用第二級毒品罪，其持有甲基安非他命係供自己施用，
    應為高度之施用毒品犯行所吸收，不另論罪。其先後二次施
    用第二級毒品之行為，時間緊接，犯罪構成要件相同，顯係
    基於概括犯意為之，為連續犯，應依刑法第56條之規定以一
    罪論，並加重其刑。至於起訴書雖未論及被告95年2月6日之
    犯行（即臺灣士林地方法院檢察署95年度毒偵字第456 號併
    辦部分），惟與前揭已起訴論罪部分，有連續犯之裁判上一
    罪關係，依據刑事訴訟法第267 條規定為起訴效力所及，本
    院應併予審判。又被告於89年間因施用第二級毒品案件，經
    本院89年度易字第1015號判決處有期徒刑五月，於89年11月
    3 日確定，91年1月9日易科罰金執行完畢之情，有臺灣高等
    法院被告前案紀錄表在卷可稽，其於有期徒刑執行完畢五年
    內，再犯本件有期徒刑以上刑之罪，為累犯，依法加重其刑
    ，並依法遞加之。爰審酌被告前因施用毒品而受觀察勒戒及
    強制戒治處分，應知其施用毒品戕害自身健康，猶不知悛悔
    ，再度施用足以導致精神障礙、性格異常，甚至造成生命危
    險之毒品，戕害一己之身體健康，但犯罪後尚能坦承犯行，
    以及其施用毒品之時間、犯罪之動機、目的、手段及其他一
    切情狀，量處如主文所示之刑。扣案附表壹編號一、附表貳
    編號一之第二級毒品甲基安非他命，依毒品危害防制條例第
    18 條第1項前段規定沒收銷燬之；放置前開甲基安非他命之
    空包裝2 個及吸食器1組、打火機1個，係分別供放置及施用
    前揭毒品所用之物，且屬被告所有，已據被告陳明在卷，而
    扣案之空包裝袋、吸食器、打火機為日常生活之器具，偶然
    供施用毒品之用，尚非施用毒品專用之器具，應依刑法第38
    條第1項第2款之規定，併予宣告沒收。
據上論斷，應依刑事訴訟法第273條之1 第1項、第299條第1項前
段，毒品危害防制條例第10條第2項、第18條第1項前段，刑法第
11條前段、第56條、第47條、第38條第1項第2款，判決如主文。
本案經檢察官陳淑雲到庭執行職務
中    華    民    國    95    年    5     月    22    日
                  刑事第五庭    法  官  賴秀蘭
以上正本證明與原本無異。
如不服本判決，應於判決送達後10日內，向本院提出上訴狀。
                                書記官  陳惠娟
中    華    民    國    95    年    5     月    24    日
附錄：本案論罪科刑法條全文
毒品危害防制條例第10條：
施用第一級毒品者，處 6 月以上 5 年以下有期徒刑。
施用第二級毒品者，處 3 年以下有期徒刑。
附表壹：94年11月19日10時30分許在臺北市○○區○○路與松河
        街口，經警盤查而查獲（即甲○94年度毒偵字第3692號
        ）。
┌──┬───────────────┐
│編號│品名                          │
├──┼───────────────┤
│一  │甲基安非他命結晶（淨重0.2公克 │
│    │，驗餘淨重0.189公克）         │
├──┼───────────────┤
│二  │盛裝上開甲基安非他命之空包裝袋│
│    │壹個                          │
└──┴───────────────┘
附表貳：95年2月8日3時30分許在基隆市○○區○道三號南向7公
        里處，為警查獲（即士檢95年度毒偵字456號）。
┌──┬───────────────┐
│編號│品名                          │
├──┼───────────────┤
│一  │甲基安非他命結晶（淨重0.14公克│
│    │，驗餘淨重0.129公克）         │
├──┼───────────────┤
│二  │盛裝上開甲基安非他命之空包裝袋│
│    │壹個                          │
├──┼───────────────┤
│三  │吸食器壹組                    │
├──┼───────────────┤
│四  │打火機壹個                    │
└──┴───────────────┘


司法院資訊處製作；財團法人民間司法改革基金會備份。
